臺灣板橋地方法院交通法庭裁定　　　　 94年度交聲字第614號
原處分機關　交通部公路總局臺北區監理所
異　議　人　甲○○
上列異議人因違反道路交通管理處罰條例案件，不服原處分機關
於民國94年4 月4 日所為北監營字第裁40-DA0000000號裁決書，
經聲明異議，本院裁定如下：
    主  文
異議駁回。
    理  由
一、本件聲明異議意旨詳如附件聲明異議狀所載。
二、按「汽車駕駛人，行經有燈光號誌管制之交岔路口闖紅燈者
    ，處新臺幣一千八百元以上五千四百元以下罰鍰」，道路交
    通管理處罰條例第53條定有明文。
三、經查：異議人於民國（下同）2 月20日2 時許，駕駛9D-568
    號營業用小客車沿桃園縣龜山鄉○○路○ 段往迴龍方向行駛
    ，在行經萬壽路2 段與振興路、長壽路三岔路口處時，闖越
    萬壽路口之已顯示紅燈號誌（惟上開號誌紅燈時，同時有顯
    示綠燈右轉指示箭頭），業據證人即警員吳國欽於本院訊問
    時證稱：「（當時這輛計程車行駛路線為何？）由萬壽路往
    臺北方向行駛」、「（異議人涉嫌闖哪個號誌的紅燈？）萬
    壽路口上的號誌，就如異議人所提前開照片所示」、「（照
    片上顯示的燈號運作情形是否正確？）是的，正確」、「（
    該路口號誌紅燈不是有右轉箭頭嗎？）那是給萬壽路右轉振
    興路的車輛使用的，以異議人當時的行車路線，不是右轉，
    而是直行。振興路與萬壽路是十字路口，不是丁字路口」、
    「（對法院印製之現場地圖有何意見？）除了振興路對面過
    萬壽路的路沒有顯示出來之外，其他都正確」等語明確，雖
    異議人辯稱其當時係依據上開燈光號誌上所顯示「綠燈右轉
    指示箭頭」行駛，並無闖紅燈云云，惟上開萬壽路2 段在上
    開路口處往台北方向行駛時，為一稍微右轉約30度之行駛路
    線乙節，業據異議人於本院審理時供承在卷，且揆諸異議人
    所提出上開路口現場照片8 紙，在上開燈光號誌之右側，確
    有一巷道，縱勿論該巷道進入後是否為一死巷或僅供少數人
    使用，均無礙上開巷道存在之事實，而上開路口萬壽路2 段
    上之燈光號誌在紅燈時所顯示之綠燈右轉指示箭頭，為一指
    向「正右方」之指示箭頭，亦核與異議人所稱往台北方向行
    駛時需右轉約30度乙情不符，又在上開地點除萬壽路2 段與
    振興路之十字路口外，另有一「長壽路」自萬壽路2 段與振
    興路之間接上往台北方向行駛之萬壽路2 段，是上開路口顯
    非屬單純之「十字路口」而已，而係多向之路口，則衡諸一
    般常情，當上開路口處之萬壽路2 段上燈光號誌已顯示紅燈
    時，應係提供振興路或長壽路上之車輛接上萬壽路2 段往台
    北方向行駛，始為合理，應無再開放萬壽路2 段上車輛逕往
    台北方向行駛之可能，而異議人身為計程車之專業司機，不
    僅未查清上開路口之燈光號誌顯示及其現場路況，復未經查
    明上開路口為一多向之路口，應無同時開放萬壽路2 段與振
    興路或長壽路上車輛同時往台北方向行駛之可能，即逕自駛
    往台北方向，是異議人當時行駛上開路口處時，顯有闖越紅
    燈號誌之違規行為，至為顯然。綜上所述，本件原處分機關
    以異議人上開違規行為明確，依道路交通管理處罰條例第53
    條之規定，裁處異議人新台幣（下同）2 千7百元之罰鍰，
     並 依同條例第63條第1 項第3 款之規定，記違規點數3 點
    ，應無任何違法或不當之處，至為顯然。茲異議人不服原處
    分機關所為上開裁決書之處分，聲明異議，而空言指摘云云
    ，揆諸上述，為無理由，應予駁回。
據上論斷，應依道路交通案件處理辦法第19條，裁定如主文。
中　　華　　民　　國　　94　　年　　6 　　月　　18　　日
                    交通法庭  法　官  林  晏  鵬
上列正本證明與原本無異。
如不服本裁定，應於裁定送達後五日內向本院提出抗告狀。
                              書記官  陳  君  偉
中　　華　　民　　國　　94　　年　　6 　　月　　18　　日
